【裁判字號】    99,上更(一),163
【裁判日期】    991214
【裁判案由】    毒品危害防制條例等
【裁判全文】
臺灣高等法院臺中分院刑事判決     99年度上更(一)字第163號
上  訴  人  張浚穎
即  被  告
指定辯護人  本院公設辯護人賴泰鈞
上  訴  人  張正旻
即  被  告
選任辯護人  周黛婕律師
上  訴  人  李達勇
即  被  告
選任辯護人  李國豪律師
上  訴  人  周羿辰
即  被  告
選任辯護人  張右人律師
上  訴  人  徐世凱
即  被  告
指定辯護人  本院公設辯護人賴泰鈞
上列上訴人即被告因違反毒品危害防制條例等案件，不服臺灣臺
中地方法院98年度訴字第3158號中華民國99年1月21日第一審判
決（起訴案號：臺灣臺中地方法院檢察署98年度偵字第15145號
、第19227號），提起上訴，前經本院判決後，由最高法院發回
更審，本院判決如下：
    主    文
原判決關於張浚穎、張正旻、李達勇有罪部分，周羿辰部分，暨
其附表編號5關於徐世凱販賣毒品部分，均撤銷。
張浚穎共同運輸第三級毒品，處有期徒刑陸年陸月；扣案之第三
級毒品K他命拾貳包（總純質淨重玖肆肆點貳公克，含包裝袋
拾貳個）、襯衫拾貳件、紙箱壹只、行動電話壹具（內含門號00
00000000號SIM卡壹張）均沒收。又共同犯行使偽造私文書罪，
處有期徒刑陸月；超峰快遞股份有限公司收送貨單「收件人簽章
」欄內偽造之「謝惠興」署押壹枚沒收。主刑部分應執行有期徒
刑陸年拾月。
張正旻共同運輸第三級毒品，處有期徒刑伍年貳月；扣案之第三
級毒品K他命拾貳包（總純質淨重玖肆肆點貳公克，含包裝袋
拾貳個）、襯衫拾貳件、紙箱壹只、行動電話壹具（內含門號00
00000000號SIM卡壹張）均沒收。
李達勇犯如附表編號1至4「罪名及宣告刑」欄所示之罪，分別處
如附表編號1至4「罪名及宣告刑」欄所示之刑（含主刑及從刑）
。又販賣第二級毒品，處有期徒刑柒年貳月；未扣案之販賣第二
級毒品所得新臺幣伍佰元沒收，如全部或一部不能沒收時，以其
財產抵償之。又共同運輸第三級毒品，處有期徒刑伍年陸月；扣
案之第三級毒品K他命拾貳包（總純質淨重玖肆肆點貳公克，
含包裝袋拾貳個）、襯衫拾貳件、紙箱壹只、行動電話壹具（內
含門號0000000000號SIM卡壹張）均沒收。又共同犯行使偽造私
文書罪，處有期徒刑陸月；超峰快遞股份有限公司收送貨單「收
件人簽章」欄內偽造之「謝惠興」署押壹枚沒收。主刑部分應執
行有期徒刑拾年。
周羿辰犯如附表編號1至10「罪名及宣告刑」欄所示之罪，分別
處如附表編號1至10「罪名及宣告刑」欄所示之刑（含主刑及從
刑）。主刑部分應執行有期徒刑柒年。
徐世凱犯如附表編號5「罪名及宣告刑」欄所示之罪，處有期徒
刑伍年貳月；未扣案之販賣第三級毒品所得新臺幣壹仟元與周羿
辰連帶沒收，如全部或一部不能沒收時，以其等財產連帶抵償之
。
    犯罪事實
一、周羿辰（綽號「小周」）、徐世凱（綽號「黑番」）、李達
    勇（綽號「阿勇」）均明知Ketamine（即俗稱之K他命或愷
    他命，下稱K他命）為毒品危害防制條例列管之第三級毒品
    ，不得非法持有、販賣，徐世凱、周羿辰先透過張浚穎（此
    部分未據起訴，見理由欄肆所述）向不詳姓名年籍綽號「美
    女」之成年人取得數量達50公克之第三級毒品K他命，再利
    用行動電話作為聯絡工具，與購買毒品之卓佩汝等人議定毒
    品交易之時間、地點、金額、種類、數量等重要事項後，分
    別由與周羿辰有販賣第三級毒品以營利犯意聯絡之李達勇或
    徐世凱，或由周羿辰單獨前往約定地點交付毒品，並收取價
    金。其等所為販賣第三級毒品K他命之犯行如下：
  (一)周羿辰、李達勇基於販賣K他命以營利之犯意聯絡，於如附
    表編號1至4所示時間、地點共同販賣K他命，其等各次交易
    之對象、方式及販賣之數量、金額、所得等情，分別詳如附
    表編號1至4所示。
  (二)周羿辰、徐世凱基於販賣K他命以營利之犯意聯絡，於如附
    表編號5至9所示時間、地點共同販賣K他命，其等各次交易
    之對象、方式及販賣之數量、金額、所得等情，分別詳如附
    表編號5至9所示（徐世凱就附表編號6至9所示販賣K他命犯
    行，業經本院上訴審以99年度上訴字第535號判決確定）。
  (三)周羿辰基於販賣K他命以營利之犯意，於如附表編號10所示
    時間、地點販賣K他命，其該次交易之對象、方式及販賣之
    數量、金額、所得等情，詳如附表編號10所示。
二、李達勇明知MDMA（即俗稱之搖頭丸，下稱搖頭丸）為毒品危
    害防制條例列管之第二級毒品，不得非法持有、販賣，竟基
    於販賣第二級毒品搖頭丸以營利之犯意，於民國98年5月8日
    凌晨4時許，先由王煜婷持用門號0000000000號行動電話，
    撥打李達勇持用之門號0000000000號行動電話，議定購買搖
    頭丸之事宜，雙方旋即相約於同日清晨4時許，在臺中縣大
    雅鄉之城市水棧汽車旅館，李達勇以新臺幣（下同）5百元
    之價格，販售搖頭丸1顆予王煜婷，因而得款5百元。
三、張浚穎、張正旻、李達勇均明知K他命為列管之第三級毒品
    ，且為行政院依據懲治走私條例公告之管制進出口物品，不
    得運輸或私運進口。詎其3人竟與大陸地區某不詳姓名年籍
    之成年毒梟基於自大陸地區私運第三級毒品K他命進口之犯
    意聯絡，由張浚穎先於98年6月初，告知張正旻及李達勇將
    有1只包裹由大陸地區寄送至臺灣，須找一隱密處所作為送
    達地，屆時並須前往領取該包裹，事成之後，張浚穎會給李
    達勇1萬元之報酬，李達勇亦允諾張正旻會分予5千元之酬勞
    （起訴書誤載為1人1萬元），張正旻及李達勇明知該包裹內
    可能藏放第三級毒品K他命，仍予允諾領取該郵寄包裹。嗣
    於98年6月16日上午某時許，張浚穎與該大陸地區成年毒梟
    聯絡後，確定包裹係以寄送禮品之名義，利用服飾夾層紙板
    作為掩飾，將夾藏K他命12包之包裹，透過不知情之航空公
    司及超峰快遞股份有限公司（下稱超峰快遞公司）負責運送
    郵包之成年人員，由大陸地區寄送至臺灣臺中市○○區○○
    路4段896號之OK便利商店，查貨號碼為00000000號，郵包上
    註明收件人為「謝惠興」，收件人聯絡電話為0000000000號
    等細節，張浚穎隨即將該等事宜轉知李達勇，並將門號0000
    000000號行動電話（該門號係由案外人張欣龍所申辦，無證
    據證明張欣龍知悉張浚穎等人將該門號行動電話作為運輸毒
    品之聯絡工具）交予李達勇，指示其以該門號行動電話作為
    領取包裹之聯絡工具，張浚穎並另持門號0000000000號行動
    電話（該門號係由原審同案被告陳憶琪所申辦，陳憶琪被訴
    販賣第三級毒品部分，業經原審判決無罪、本院上訴審以99
    年度上訴字第535號判決上訴駁回確定；無證據證明陳憶琪
    知悉張浚穎等人將該門號行動電話作為運輸毒品之聯絡工具
    ），而於同日（16日）下午與張正旻所有之門號0000000000
    號行動電話相互撥打聯絡領取包裹事宜。嗣於同日（16日）
    下午5時30分許，張正旻與李達勇一同前往上址OK便利商店
    後，張正旻在旁邊等候領取夾藏K他命之包裹，而由李達勇
    上前與超峰快遞公司人員接洽，並依張浚穎之上開指示，與
    張浚穎基於偽造私文書之犯意聯絡，於超峰快遞公司收送貨
    單之「收件人簽章」欄內，由李達勇偽簽「謝惠興」之署名
    ，表示係由「謝惠興」本人親自領取貨物，以此方式偽造收
    送貨單之私文書，再將該收送貨單交付予不知情之超峰快遞
    公司人員而行使之，足生損害於超峰快遞公司對於郵件包裹
    管理之正確性及「謝惠興」本人。
四、嗣於98年6月16日下午5時30分許，在臺中市○○路○段896號
    路口前，當李達勇、張正旻正在前開OK便利商店依張浚穎指
    示將領得包裹1只搬出之際，為警當場查獲，並經李達勇、
    張正旻同意執行搜索，而扣得該包裹外包裝之紙箱1只、紙
    箱內藏放於襯衫夾層紙板中之K他命12包（總毛重991.80公
    克，總純質淨重944.32公克）、紙箱內用以藏放K他命12包
    之襯衫12件、張浚穎所交付李達勇持有供聯絡運輸K他命所
    用之行動電話1具（內含門號0000000000號SIM卡1張）、張
    正旻所有供聯絡運輸K他命所用之行動電話1具（內含門號
    0000000000號SIM卡1張）、張正旻所有而與本案犯行無關之
    行動電話1具（內含門號0000000000號SIM卡1張）。警方並
    於同日晚間6時35分許，經張浚穎同意執行搜索，在臺中縣
    大雅鄉○○街38號前（起訴書誤載為33巷5號），扣得張浚
    穎持有供運輸K他命所用之行動電話1具（內含門號00000000
    00號SIM卡1張）、張浚穎持有而與本案犯行無關之行動電話
    1具（內含門號0000000000號SIM卡1張）。復於同日晚間7時
    30分許，經張浚穎及陳憶琪同意執行搜索，在上開處所前，
    自陳憶琪攜帶之背包內扣得張浚穎所有而與本案犯行無關之
    K他命1包（與下述扣得之K他命1包，合計總純質淨重為49.
    89公克），及於同日晚間8時33分許，經張浚穎同意執行搜
    索，在張浚穎承租之臺中市○○路○段528號4樓之10居所內
    ，扣得張浚穎所有而與本案犯行無關之K他命1包（與上開扣
    得之K他命1包，合計總純質淨重為49.89公克）。警方另於
    同日晚間8時25分許，經徐世凱同意執行搜索，在徐世凱承
    租之臺中市○○區○○路2段546號4樓之2居所內，扣得徐世
    凱所有而與本案犯行無關之K他命1包（驗餘淨重2.06公克）
    。因而循線查悉上情。
五、案經臺灣臺中地方法院檢察署檢察官指揮海岸巡防署中部地
    區巡防局偵查，暨臺中市警察局移送臺灣臺中地方法院檢察
    署檢察官偵查起訴。
    理    由
壹、證據能力部分：
一、按被告以外之人（包括證人、鑑定人、告訴人、被害人及共
    同被告等）於司法警察官或司法警察調查中所為之陳述，除
    符合刑事訴訟法第159條之2或同法第159條之3等例外規定外
    ，應屬傳聞證據，不得作為證據，此觀刑事訴訟法第159條
    第1項、第159條之2及第159條之3之規定自明。本件證人卓
    佩汝、王煜婷、王暐程、王庭聆等人，證人即共同被告張正
    旻、李達勇等人於警詢時所為之陳述，均為審判外之陳述而
    屬傳聞證據，且經被告張浚穎、李達勇及其等辯護人於本院
    行準備程序時爭執其證據能力，又無其他傳聞法則例外之情
    形，尚不得以之直接作為認定犯罪事實存否之證據。
二、刑事訴訟法第159條之1第2項規定：「被告以外之人於偵查
    中向檢察官所為之陳述，除顯有不可信之情況者外，得為證
    據。」本件以下所引證人卓姵汝、王煜婷、王暐程、王庭聆
    ，證人即共同被告張正旻、李達勇於偵查中向檢察官所為之
    陳述，既均依法具結，被告及辯護人復未舉證證明有何顯不
    可信之情事，應有證據能力。被告李達勇之辯護人雖另辯稱
    ：證人卓姵汝、王煜婷、王暐程、王庭聆於偵查中及原審審
    理時所為之陳述，係證人推測之詞，故無證據能力云云。惟
    刑事訴訟法第160條固規定：「證人之個人意見或推測之詞
    ，除以實際經驗為基礎者外，不得作為證據。」然查本判決
    所引證人卓姵汝、王煜婷、王暐程、王庭聆於偵、審時之供
    述，均係以其等實際之經驗為基礎，既非單純之個人意見或
    推測之詞，亦非間接傳聞自他人之陳述，自均得作為證據。
三、偵查犯罪機關依法定程序監聽之錄音，係以監聽之錄音帶為
    其調查犯罪所得之證據，司法警察依據監聽錄音結果予以翻
    譯而製作之通訊監察譯文，乃該監聽錄音帶內容之顯示，此
    為學理上所稱之「派生證據」，屬於文書證據之一種。於被
    告或訴訟關係人對其譯文之真實性發生爭執或有所懷疑時，
    法院固應依刑事訴訟法第165條之1第2項之規定，勘驗該監
    聽錄音帶以踐行調查證據之程序，俾確認該錄音聲音是否為
    通訊者本人及其內容與通訊監察譯文之記載是否相符，或傳
    喚該通訊者為證據調查。倘被告或訴訟關係人對該通訊監察
    譯文之真實性並不爭執，即無勘驗辨認其錄音聲音之調查必
    要性，法院於審判期日如已踐行提示通訊監察譯文供當事人
    辨認或告以要旨，使其表示意見等程序並為辯論者，其所為
    之訴訟程序即無不合。本案卷內之通訊監察譯文，係司法警
    察依臺灣臺中地方法院核發之通訊監察書進行合法監聽後，
    根據監聽錄音結果予以翻譯製作而成，有各該通訊監察書及
    電話附表（見臺中市警察局刑案偵查卷宗第186至201頁）、
    通訊監察譯文表在卷可稽，而檢察官、被告、辯護人對該等
    通訊監察譯文之真實性並不爭執，原審及本院於審理期日亦
    已踐行提示並告以要旨之程序，揆諸上開說明，該等通訊監
    察譯文應具有證據能力。又該等通訊監察譯文，係針對具體
    個案為之，並不具例行性，尚與刑事訴訟法第159條之3所定
    特信性文書之要件有間，自無贅予說明之必要（參照最高法
    院97年度臺上字第561號判決）。
四、次按被告以外之人於審判外之陳述，雖不符刑事訴訟法第
    159條之1至第159條之4之規定，而經當事人於審判程序同意
    作為證據，法院審酌該言詞陳述或書面陳述作成時之情況，
    認為適當者，亦得為證據。當事人、代理人或辯護人於法院
    調查證據時，知有第159條第1項不得為證據之情形，而未於
    言詞辯論終結前聲明異議者，視為有前項之同意。刑事訴訟
    法第159條之5定有明文。立法意旨在於傳聞證據未經當事人
    之反對詰問予以核實，原則上先予排除。惟若當事人已放棄
    反對詰問權，於審判程序中表明同意該等傳聞證據可作為證
    據；或於言詞辯論終結前未聲明異議，基於尊重當事人對傳
    聞證據之處分權，及證據資料愈豐富，愈有助於真實發見之
    理念，且強化言詞辯論主義，使訴訟程序得以順暢進行，上
    開傳聞證據亦均具有證據能力。查本案以下所引用之供述證
    據，除證人卓佩汝、王煜婷、王暐程、王庭聆等人，證人即
    共同被告張正旻、李達勇等人於警詢時之陳述，經被告張浚
    穎、李達勇及其等辯護人於本院行準備程序時爭執證據能力
    ，已如前述外，其餘供述證據經本院於準備程序時詢問檢察
    官、被告、辯護人關於證據能力之意見，檢察官、被告、辯
    護人對該等證據之證據能力均無意見，且迄本院言詞辯論終
    結前，檢察官、被告、辯護人就該等證據之證據能力皆未聲
    明異議，本院審酌該等證據作成時之情況，並無違法取證或
    其他瑕疵，認為均適於作為本案認定事實之依據，依刑事訴
    訟法第159條之5規定，該等供述證據皆有證據能力。
貳、認定犯罪事實所憑之證據及理由：
一、被告張浚穎、張正旻部分，及被告李達勇行使偽造私文書、
    運輸第三級毒品部分（即犯罪事實欄三）：
  (一)犯罪事實欄三所示犯罪事實，迭據被告張浚穎於偵、審中自
    白不諱（見偵字第15145號卷一第115至117頁，原審卷一第
    75頁，本院上訴字卷一第207頁，本院更(一)字卷一第111頁、
    卷二第9至10頁），核與證人即共同被告張正旻、李達勇於
    偵、審中具結證述之情節大致相符（見偵字第15145號卷一
    第108至115頁、卷二第105至108、114頁，原審卷一第248至
    251頁，本院更(一)字卷一第210頁）。
  (二)訊之被告張正旻、李達勇雖坦承有於犯罪事實欄三所示時、
    地，一同前往該OK便利商店領取包裹，由被告李達勇上前洽
    領並簽寫「謝惠興」署名等事實，但皆否認有何犯罪故意，
    被告張正旻辯稱：我只是載李達勇去便利商店領包裹，我不
    知道包裹裡面是什麼東西，請求以幫助犯論處云云；被告李
    達勇辯稱：我當時以為「謝惠興」就是張浚穎，我以為張浚
    穎有授權，我事先不知道包裹裡面是什麼東西云云。
  (三)經查，犯罪事實欄三所示犯罪事實，除據被告張浚穎於偵、
    審中自白不諱，且經被告張正旻、李達勇坦承有於99年6月
    16日下午5時30分許，一同前往臺中市○○區○○路4段896
    號之OK便利商店，被告張正旻在旁邊等候被告李達勇領取包
    裹，而由被告李達勇上前與超峰快遞公司人員接洽，並依被
    告張浚穎之指示，於超峰快遞公司收送貨單之「收件人簽章
    」欄內，由李達勇簽寫「謝惠興」之署名，再將該收送貨單
    交付予超峰快遞公司人員等情外，被告李達勇於偵查中並坦
    承：0000000000號行動電話是張浚穎在被查獲當天給我的，
    他叫我都用這1支電話聯絡貨運行等語（偵字第15145號卷一
    第114頁），又被告張浚穎有於案發當日（16日）下午4時38
    分許、5時4分許，另持0000000000號行動電話，而與被告張
    正旻所有之0000000000號行動電話相互撥打聯絡領取包裹事
    宜，亦有0000000000號行動電話於98年6月16日之通訊監察
    譯文2則可稽（見海巡卷第96頁），足見被告張浚穎等人確
    係以0000000000號、0000000000號、0000000000號行動電話
    供作領取包裹之聯絡工具。此外並有超峰快遞公司收送貨單
    影本1份、現場照片9張、扣案白色晶體照片12張在卷可參，
    及被告張浚穎等人用以聯絡領取包裹之行動電話3具（內含
    門號0000000000號、0000000000號、0000000000號SIM卡各1
    張）、該包裹外包裝之紙箱1只、紙箱內藏放於襯衫夾層紙
    板中之白色晶體12包、紙箱內用以藏放白色晶體12包之襯衫
    12件扣案可證。而扣案之白色晶體12包，經送請內政部警政
    署刑事警察局鑑驗結果，檢出第三級毒品K他命成分，總毛
    重991.80公克，總純質淨重944.32公克，有該局98年8月3日
    刑鑑字第0980087755號鑑定書可稽（見偵字第15145號卷二
    第145頁）。
  (四)被告張正旻、李達勇雖辯稱其等行為時不知包裹內是何物品
    ，故無運輸毒品之主觀犯意云云，惟查：1.被告張正旻於偵
    查中供稱：「（問：98年6月16日下午是否有載李達勇去文
    心路4段896號的OK便利商店領包裹？）是，因為我載他去有
    錢賺，是張浚穎叫我們去的，張浚穎在98年4月間就有跟我
    說找一個隱密的地方讓包裹寄過去，就有錢賺，當時李達勇
    還不知道，但是這一次包裹一直沒有來。直到98年6月11日
    張浚穎又跟我及李達勇說大陸那邊有東西要進來，有風險，
    叫我們2個人找人去做，就是去領包裹，張浚穎說會給我們2
    個人1人1萬元。我並不知道包裹裡面是什麼東西，但是我大
    概知道是K他命。」「（問：運輸毒品是否認罪？）認罪。
    」（見偵字第15145號卷一第108、112頁）於原審審理時以
    證人身分具結證稱：「我是聽李達勇說領完包裹後，他要給
    我5千元。」（見原審卷一第249頁）於本院更審時以證人身
    分具結證稱：「（問：李達勇叫你去有沒有說要給你多少代
    價？）李達勇說領完要給我5千元。」（見本院更(一)字卷一
    第210頁）2.證人即共同被告李達勇於原審審理時具結證稱
    ：張浚穎於98年6月16日前幾天說有東西要寄給他，他沒有
    空，要我去幫他領，且他答應領取包裹後就給我1萬元，因
    為我怕我接不到電話，所以我找張正旻跟我一起等，是我自
    己跟張正旻說的，要跟他平分1萬元等語（見原審卷一第250
    至253頁）。3.證人即共同被告張浚穎於原審審理時具結證
    稱：我是當面請李達勇幫我領一下包裹，並承諾李達勇幫我
    領包裹，就會給他1萬元酬勞等語（見原審卷一第247頁）。
    綜觀被告張正旻、李達勇、張浚穎上開供述，關於被告張正
    旻、李達勇領取包裹所可獲得之代價，被告張浚穎、李達勇
    、張正旻於法院審理時所述之情節互核相符，此部分應較被
    告張正旻於偵查中所述為可採。而被告張浚穎、李達勇、張
    正旻均為朋友關係，張浚穎於前揭犯罪時間指示被告張正旻
    、李達勇於前揭時、地領取包裹1只，並允諾事成之後會給
    予被告李達勇1萬元，而被告李達勇亦允諾事成之後，分給
    被告張正旻5千元，衡諸常情，被告3人既均為朋友關係，而
    至便利商店領取包裹係為日常生活經常發生且至為容易之情
    事，焉有委託朋友領取包裹，仍須額外支付報酬1萬元之理
    ，是被告張正旻、李達勇應均知悉該包裹內夾藏有違禁物。
    復因領取該包裹具有風險，被告張浚穎始願提供相當之報酬
    予領取包裹之人，被告張正旻並於偵查中坦承其受託領取包
    裹時大概知道包裹裡面是K他命等語，足見被告張正旻行為
    時主觀上知悉該包裹內為第三級毒品K他命，當無可疑。又
    依被告張正旻於偵查中所稱：「直到98年6月11日張浚穎又
    跟我及李達勇說大陸那邊有東西要進來，有風險，叫我們2
    個人找人去做，就是去領包裹」等語，固可認定被告張正旻
    、李達勇均係受被告張浚穎之託而前往領取包裹，惟被告張
    浚穎既允諾事成之後會給予被告李達勇1萬元，再由被告李
    達勇允諾事成之後會分給被告張正旻5千元，可見就領取包
    裹一事，被告李達勇為被告張浚穎較為倚重之對象，被告李
    達勇對領取包裹之細節及該包裹之內容物，應較被告張正旻
    更為知悉，而被告張正旻行為時主觀上既知悉該包裹內為第
    三級毒品K他命，基於上述理由，被告李達勇當更無不知之
    理，故被告李達勇行為時主觀上應係知悉該包裹內為第三級
    毒品K他命無誤。被告張正旻另辯稱其僅構成幫助犯云云，
    然被告張正旻既知悉所運輸者為何物，復已談妥運輸之報酬
    ，且親自到場參與運輸行為，顯已分擔實行犯罪構成要件之
    行為，非僅從事犯罪構成要件以外之行為，自應與被告張浚
    穎、李達勇共同負此部分正犯罪責。
  (五)被告李達勇雖另辯稱其以為「謝惠興」就是被告張浚穎，而
    被告張浚穎有授權，其才會在超峰快遞公司收送貨單之「收
    件人簽章」欄位上簽寫「謝惠興」之署名，其並無偽造文書
    之犯意云云。然據被告李達勇於偵查中供稱：伊與被告張浚
    穎以前就認識，案發前已在被告張浚穎家住了2個多星期，
    伊不知道「謝惠興」是何人，也不清楚有無這個人，伊領取
    包裹時簽寫「謝惠興」的名字，是因為這樣才拿得到東西，
    是被告張浚穎叫伊簽這個名字的等語（見偵字第15145號卷
    一第113至114頁），顯見被告李達勇自始即知「謝惠興」並
    非被告張浚穎，要無誤認之可能，上開所辯純係推諉之詞，
    無可憑信。
  (六)綜上事證明確，足見被告張浚穎所為之自白，與事實相符而
    可採信，被告李達勇、張正旻所辯皆無可取，故被告張浚穎
    、李達勇、張正旻運輸第三級毒品之犯行，暨被告張浚穎、
    李達勇行使偽造私文書之犯行，均堪認定。
二、被告李達勇販賣第三級、第二級毒品部分（即犯罪事實欄一
    之(一)、犯罪事實欄二）：
  (一)訊之被告李達勇矢口否認有何販賣毒品犯行，辯稱：我只是
    介紹別人向周羿辰購買毒品，他們實際上有無交易我不清楚
    ，我也沒有販賣第二級毒品給王煜婷云云。
  (二)經查，被告李達勇確有如犯罪事實欄一之(一)所示，於附表編
    號1至4所示時間、地點，與被告周羿辰共同販賣K他命予卓
    佩汝、王煜婷、王暐程、王庭聆，並確有如犯罪事實欄二所
    示，販賣第二級毒品搖頭丸予王煜婷之事實，有下列證據可
    資證明：
    1.附表編號1部分：
      證人卓佩汝於偵查中具結證稱：「（問：你購買K他命時
      是與何人聯絡？）我都是和李達勇聯絡，我不曾與『小周
      』（按：即被告周羿辰，下同）聯絡，我是用我00000000
      00的電話打李達勇0925xxxxxx，後面的號碼我忘記了。我
      跟他買過1次K他命，時間是98年4月15日凌晨2、3時，我
      有先打電話給李達勇，我是跟他買5公克的K他命2千元，
      我們是約在北屯路的全家便利超商交易。是由『小周』送
      K他命過來的，『小周』送過來之後，『小周』會打電話
      給李達勇說他到了，由李達勇再跟我講『小周』到了。」
      （見偵字第15145號卷一第150頁）於原審審理時具結證稱
      ：我在98年4月15日凌晨3時許，有用我的0000000000號（
      按：應為0000000000號之誤）行動電話打電話給李達勇使
      用的0000000000號行動電話，說要5公克K他命，我都是直
      接向李達勇拿的，那次是周羿辰送來，我們是一手交錢一
      手交貨等語（見原審卷一第187頁）。於本院更審時具結
      證稱：我買毒品都是先跟李達勇用電話聯絡，我曾在98年
      4月15日打電話跟李達勇說要買K他命，當天是「小周」將
      毒品交給我，我買毒品的錢交給「小周」等語（見本院更
      (一)字卷第207至208頁）。綜觀證人卓佩汝上開證述內容，
      就其向被告李達勇、周羿辰購買第三級毒品K他命之時間
      、地點、數量、金額、聯絡方式、交易過程等具體情節，
      業已證述明確，且所為證述互核相符，復有證人卓佩汝於
      98年4月15日凌晨3時53分許、3時57分許，持用000000000
      0號行動電話撥打被告李達勇之0000000000號行動電話，
      與被告李達勇聯繫購買K他命事宜之通訊監察譯文2則可稽
      （見偵字第15145號卷一第150頁），被告李達勇亦未否認
      有於上揭時間持用0000000000號行動電話與證人卓佩汝通
      話之事實，足見證人卓佩汝證述之情節確屬實在。被告李
      達勇既已參與販賣毒品罪構成要件事實之部分行為，即係
      分擔實行犯罪行為，自應與被告周羿辰共同負此部分販賣
      第三級毒品罪責。
    2.附表編號2及犯罪事實欄二部分：
      證人王煜婷於偵查中具結證稱：「（問：K他命跟何人買
      的？）是跟綽號『阿勇』的人，我是透過朋友介紹認識的
      ，我們約認識2個月，我們並無糾紛，也沒有金錢糾紛。
      我跟他買過1次K他命，時間是在98年5月8日凌晨0時許，
      是『阿勇』來我店裡找我，我的店在中清路4段的007檳榔
      攤，我問他有無K他命，他剛好身上有，我就在檳榔攤跟
      他買了2千元5公克的K他命。」「（問：搖頭丸是跟何人
      買的？）也是跟『阿勇』買的，我跟他買過1次。時間是
      98年5月8日4時許，當天是『阿勇』從我檳榔攤離開後，
      我再用0000000000打他0000000000，我在警局是看著我的
      手機查出他的號碼的，這次我買了1顆搖頭丸5百元，我們
      是約在大雅的城市水棧汽車旅館交易，是阿勇親自送過來
      的。」「〔提示0000000000與0000000000之98年5月8日監
      聽譯文〕（問：你們是在講什麼？）這是我與阿勇的對話
      ，我是講我要跟阿勇拿丸子，他叫我過去拿，但是後來是
      我叫他拿過來。」「〔提示指認照片〕（問：何人是阿勇
      ？）編號9號。因為我看過他很多次，所以我很確定。」
      （見偵字第15145號卷一第166至167頁）且經審閱偵字第
      15145號卷一第163頁被指認人照片編號9號確為被告李達
      勇無誤。證人王煜婷於原審審理時具結證稱：李達勇先過
      來找我，我問他有沒有K他命，他說有，他就直接拿給我
      ，當時除了李達勇之外還有另外3個人，但是不知道他們
      名字。98年5月8日凌晨4時許，我有向李達勇購買搖頭丸
      ，當天搖頭丸是李達勇直接拿到臺中縣大雅鄉之城市水棧
      汽車旅館，好像不是拿給我，而是拿給我朋友綽號「涵寧
      」，那次我向李達勇購買搖頭丸1顆，價格是5百元，我那
      時候吃藥，已經神智不清，我朋友有在場，我不確定是拿
      給我朋友，還是拿給我等語（見原審卷二第68至70頁）。
      佐以證人即共同被告周羿辰於98年11月12日原審審理時具
      結證稱：98年5月8日在中清路4段007檳榔攤交付毒品予王
      煜婷的人是李達勇，李達勇先跟我拿K他命後，再賣給王
      煜婷，那次是因為我沒有空拿去給王煜婷，所以李達勇說
      他是幫我們介紹，那次他就自己送，這次獲利我跟李達勇
      一人一半，各獲利3百元等語（見原審卷一第203至204頁
      ）。依證人王煜婷、周羿辰上開證述內容可知，98年5月8
      日凌晨0時許，係由被告李達勇先向被告周羿辰拿取K他命
      後，再攜至臺中市○○路○段之007檳榔販售予王煜婷，該
      次交易之K他命數量及金額為5公克作價2千元，獲利6百元
      由被告李達勇、周羿辰平分，每人分得3百元。足證被告
      李達勇確有如附表編號2所示與被告周羿辰共同販賣K他命
      予王煜婷之事實。而犯罪事實欄二部分，業據證人王煜婷
      於偵、審中證述如上，就其向被告李達勇購買搖頭丸之時
      間、地點、數量、金額、聯絡方式、交易過程等具體情節
      ，除王煜婷於原審審理時對被告李達勇當時係將搖頭丸交
      予王煜婷本人或在旁之王煜婷友人，已不復記憶而無法確
      定外，其餘證述內容均互核相符，本院認為證人王煜婷嗣
      後雖因記憶趨於模糊而無法確定案發時收受搖頭丸者究為
      自己或身邊之友人，然其就其餘細節之陳述既無齟齬，尚
      不能因此動搖本院對被告李達勇有此部分販賣搖頭丸犯行
      之心證。此外並有證人王煜婷於98年5月8日凌晨4時2分許
      、4時7分許、4時11分許，持用0000000000號行動電話，
      而與被告李達勇之0000000000號行動電話相互撥打以聯繫
      購買搖頭丸事宜之通訊監察譯文3則可稽（見偵字第15145
      號卷一第160至161頁），被告李達勇亦未否認有於上揭時
      間持用0000000000號行動電話與證人王煜婷通話之事實，
      益見證人王煜婷證述之情節確屬實在。故被告李達勇確有
      販賣搖頭丸予王煜婷之事實，亦堪認定。
    3.附表編號3部分：
      證人王暐程於偵查中具結證稱：「（問：K他命跟何人買
      的？）跟傳播的小姐買的，也有跟阿勇（按：即被告李達
      勇，下同）買過1次。跟阿勇買的時間我不太記得了，好
      像是4、5月間，是我叫我姊姊王煜婷跟阿勇聯絡買K他命
      ，之後我直接跟阿勇聯絡，我們就約在臺中市○○路與崇
      德路口交易，這次是由我自己1個人過去，我跟他買了5克
      的K他命1千5百或2千元，我是用我的0000000000打他的手
      機0000000000，這個號碼是王煜婷告訴我的，但是來跟我
      交易的人我不知道是何人，我不確定是否是阿勇。」「〔
      提示指認照片〕（問：將毒品送來給你的是何人？）我只
      有看到他手上有刺青，瘦瘦的，約160公分。他來並沒有
      說他是何人。」「〔提示通訊監察譯文〕（問：這幾通電
      話是否你姊姊及你與阿勇的對話？）前面3通是我姊姊打
      的，後面1通是我與阿勇的對話。」「（問：這個通話內
      容是98年4月26日晚上10時53分，你們是否當天就進行K他
      命交易？）是。」（見偵字第15145號卷一第181至182頁
      ）於原審審理時經法院提示偵字第15145號卷一第176頁之
      通訊監察譯文內容，證人王暐程具結證稱：那兩通通訊監
      察譯文是談拿K他命，當天有拿到毒品，我不認識阿勇，
      只跟他見過1次，當天是一手交錢一手交貨，拿毒品給我
      的人手上有刺青，但我只見過1次，沒有辦法指認等語（
      見原審卷一第71至72頁）。佐以證人即共同被告周羿辰於
      原審審理時具結證稱該次是其拿K他命去交給王暐程等語
      （見原審卷一第203頁），並經原審當庭勘驗被告周羿辰
      右手臂上確有刺青無誤（見原審卷一第197頁），顯見該
      次確係由被告周羿辰交付K他命予王暐程，此外復有證人
      王暐程於98年4月26日晚間10時53分許、11時29分許、11
      時30分許，持用0000000000號、0000000000號行動電話，
      而與被告李達勇之0000000000號行動電話相互撥打以聯繫
      購買K他命事宜之通訊監察譯文3則可稽（見偵字第15145
      號卷一第175至175頁），被告李達勇亦未否認有於上揭時
      間持用0000000000號行動電話與證人王暐程通話之事實，
      足見證人王暐程證述之情節確屬實在。被告李達勇既已參
      與販賣毒品罪構成要件事實之部分行為，即係分擔實行犯
      罪行為，自應與被告周羿辰共同負此部分販賣第三級毒品
      罪責。
    4.附表編號4部分：
      證人王庭聆於偵查中具結證稱：「〔提示98年4月16日000
      0000000與0000000000通訊監察譯文〕（問：內容為何？
      ）是我跟『阿勇』的對話。我們是在談買K他命的事情，
      就是他這一通跟我講『小周』的電話0000000000，當天『
      小周』在下午4、5點有拿K他命給我，但我是跟『阿勇』
      買，而由『小周』送到我家樓下給我，我拿了2克K他命1
      千元。」「（問：『小周』與『阿勇』的關係？）『小周
      』是『阿勇』的小弟，是『阿勇』說他會叫他的小弟拿K
      他命給我。」（見偵字第15145號卷一第201頁）於原審審
      理時具結證稱：在98年4月16日，我有用我0000000000號
      行動電話打電話給李達勇使用的0000000000號行動電話，
      要跟李達勇拿K他命，我打給他都是要跟他買毒品，這次
      是周羿辰送來，我們是一手交錢一手交貨等語（見原審卷
      一第188頁）。於本院更審時具結證稱：我曾在98年4月16
      日打電話向李達勇買K他命，那次是我打給李達勇，李達
      勇叫小弟「小周」拿過來給我，我將錢交給「小周」等語
      （見本院更(一)字卷第208至209頁）。綜觀證人王庭聆上開
      證述內容，就其向被告李達勇、周羿辰購買第三級毒品K
      他命之時間、地點、數量、金額、聯絡方式、交易過程等
      具體情節，業已證述明確，且所為證述互核相符，復有證
      人王庭聆於98年4月16日下午2時20分許，持用0000000000
      號行動電話撥打被告李達勇之0000000000號行動電話，與
      被告李達勇聯繫購買K他命事宜之通訊監察譯文1則可稽（
      見偵字第15145號卷一第191頁），被告李達勇亦未否認有
      於上揭時間持用0000000000號行動電話與證人王庭聆通話
      之事實，足見證人王庭聆證述之情節確屬實在。被告李達
      勇既已參與販賣毒品罪構成要件事實之部分行為，即係分
      擔實行犯罪行為，自應與被告周羿辰共同負此部分販賣第
      三級毒品罪責。
  (三)綜上事證，足見被告李達勇所辯不值採信，其確有如附表編
    號1至4所示與被告周羿辰共同販賣第三級毒品之事實，暨如
    犯罪事實欄二所示販賣第二級毒品之事實，至為灼然。
三、被告徐世凱部分（即犯罪事實欄一之(二)其中附表編號5部分
    ）：
  (一)訊據被告徐世凱否認有如附表編號5所示販賣第三級毒品K他
    命之犯行，辯稱：是人家要跟我買毒品，我已經沒有在賣了
    ，我就叫對方打電話給周羿辰，毒品不是我提供的，有沒有
    交易成功我也不知道，請求以幫助犯論處云云。
  (二)經查，證人王庭聆於偵查中具結證稱：「〔提示98年5月3日
    上午2時40分54秒及上午2時43分26秒0000000000通訊監察譯
    文〕（問：是否你與『黑番』＜按：即被告徐世凱，下同＞
    的對話？對話內容為何？）上面那通我有印象，是我打電話
    給『黑番』。是我打給『黑番』要跟他買K他命，但是『黑
    番』叫我與『小周』拿毒品，至於原因為何我不知道，他是
    叫我改打給『小周』，這次『小周』是在凌晨4時到我家，
    載我到漢口路的嘉年華KTV，因為他說他剛好也要過去那邊
    ，所以載我到嘉年華KTV的途中，才拿K他命2克1千元給我。
    」（見偵字第15145號卷一第201頁）已明確指證被告徐世凱
    有附表編號5所示販賣K他命之事實。又證人即共同被告周羿
    辰於原審審理時雖先證稱：98年5月後就只有我在販賣了等
    語，然經審判長提示98年5月3日其與被告徐世凱間之通訊監
    察譯文後，其證稱：98年5月3日那次徐世凱也有參與販賣，
    因為王庭聆有找徐世凱，徐世凱跟我講說就給她欠，所以我
    認為該次徐世凱有跟我一起販賣，之前說徐世凱5月後就不
    賣了，日期我也不是記得很清楚等語（見原審卷一第194頁
    ）。參以證人王庭聆於98年5月3日凌晨2時40分許，持用00-
    00000000號室內電話撥打被告徐世凱之0000000000號行動電
    話，與被告徐世凱聯繫購買K他命事宜之通話內容中，證人
    王庭聆兩度詢問被告徐世凱「我要跟小周拿，明天再給他錢
    可以嗎？他說要問你」、「你跟他講好不好？因為他說要問
    你啊」，被告徐世凱答以「你就直接打給他說，我說好就好
    了」；暨被告徐世凱接獲證人王庭聆上開來電後，旋即於同
    日凌晨2時43分許，持用0000000000號行動電話撥打被告周
    羿辰之0000000000號行動電話，向被告周羿辰確認「哥，小
    聆那個OK嗎？」被告周羿辰答以「OK啊」之通話內容（見偵
    字第15145號卷一第190頁），且被告徐世凱亦未否認有於上
    揭時間持用0000000000號行動電話與王庭聆、周羿辰通話之
    事實，足證王庭聆、周羿辰證述之情節確屬實在，而由被告
    徐世凱就是否容許證人王庭聆隔日付款一事擁有決定權，並
    隨即打電話向被告周羿辰確認該次K他命交易情形以觀，顯
    見被告徐世凱已參與與被告周羿辰共同販賣K他命之行為，
    尚非僅止於介紹階段而已，其既已參與販賣毒品罪構成要件
    事實之部分行為，即係分擔實行犯罪行為，自應與被告周羿
    辰共同負此部分販賣第三級毒品罪責。故被告徐世凱上開辯
    解核與事實不符，難以採信。
四、被告周羿辰部分（即犯罪事實欄一之(一)、(二)、(三)）：
    被告周羿辰有如犯罪事實欄一之(一)、(二)、(三)所示，於附表編
    號1至10所示時間、地點，與被告李達勇或徐世凱共同販賣
    或由其單獨販賣K他命予卓姵汝、王煜婷、王暐程、王庭聆
    、沈思妤、黃惠敏、陳程杰之事實，迭據被告周羿辰於偵、
    審中自白不諱（見偵字第15145號卷一第42至45頁、卷二第
    93至97頁，原審卷一第42至43頁，本院上訴字卷一第167、
    194頁，本院上更(一)字卷一第112頁、卷二第11頁），核與證
    人卓佩汝、王煜婷、王暐程、王庭聆前開證述之情節（詳見
    理由欄貳之二）及證人沈思妤、黃惠敏、陳程杰於偵查中或
    原審審理時證述之情節（見偵字第15145號卷一第218至220
    、241至243頁，原審卷一第181至186、243至245頁）大致相
    符，並經證人即共同被告徐世凱於偵查中及原審審理時證稱
    其係與被告周羿辰共同販賣第三級毒品K他命，販賣所得之
    利潤由其與被告周羿辰平分等語（見偵字第15145號卷二第
    100頁，原審卷一第199頁）。復有證人卓佩汝、王暐程、王
    庭聆分別與被告李達勇聯繫購買K他命事宜，而由被告周羿
    辰出面交易之前開通訊監察譯文（詳見理由欄貳之二），暨
    證人沈思妤於98年4月20日凌晨1時59分許、同年月28日凌晨
    1時56分許，持用0000000000號行動電話撥打被告徐世凱之
    0000000000號行動電話，與被告徐世凱聯繫購買K他命事宜
    ，而由被告周羿辰出面交易之通訊監察譯文2則（見偵字第
    15145號卷一第216頁），證人黃惠敏於98年4月16日晚間7時
    23分許，持用0000000000號行動電話撥打被告徐世凱之0000
    000000號行動電話，與被告徐世凱聯繫購買K他命事宜，而
    由被告周羿辰出面交易之通訊監察譯文1則（見偵字第15145
    號卷一第231頁）可佐，足見被告周羿辰之自白與事實相符
    而可採信，堪認其確有如附表編號1至4所示與被告李達勇共
    同販賣第三級毒品犯行、如附表編號5至9所示與被告徐世凱
    共同販賣第三級毒品犯行，及如附表編號10所示單獨販賣第
    三級毒品犯行。
五、按販賣毒品係政府嚴予查緝之違法行為，非可公然為之，且
    不論是以何形式包裝之毒品，均可任意分裝或增減其份量，
    而每次買賣之價量，亦隨時隨雙方關係之深淺、當時之資力
    、需求程度及對行情之認知等因素，機動的調整，因之販賣
    之利得，除經坦承犯行，或價量均達到明確外，委難查得實
    情，職是之故，縱未確切查得販賣賺取之實際差價，但除別
    有事證，足認係按同一價格轉讓，確未牟利外，尚難執此認
    非法販賣之事證有所不足，致知過坦承者難辭重典，飾詞否
    認者反得逞僥倖，而失情理之平；且毒品價格昂貴，取得不
    易，凡為販賣之不法勾當者，苟無利可圖，應無甘冒被查緝
    法辦重刑之危險，平白無端義務為該買賣之工作，是其販入
    之價格必較售出之價格低廉，而有從中賺取買賣差價牟利之
    意圖及事實，應屬合理之認定。本件被告張浚穎、徐世凱、
    周羿辰於原審審理時均坦承：被告徐世凱、周羿辰自98年4
    月間起，均係透過被告張浚穎向藥頭即真實姓名年籍不詳綽
    號「美女」之成年女子（下稱「美女」）調K他命，以每公
    克240元或270元之價格，每次重量總計為100公克或50公克
    之數量購入，再由被告張浚穎分別於98年4月間在不詳地點
    ，將第三級毒品K他命以相同價格交予被告徐世凱、周羿辰
    等語（見原審卷一第195至196、199至201頁），復經前開證
    人卓佩汝、王煜婷、王暐程、王庭聆、沈思妤、黃惠敏、陳
    程杰證稱其等分別係以每公克400或500元左右之代價向被告
    李達勇、徐世凱、周羿辰購買K他命等語，從而被告李達勇
    、徐世凱、周羿辰共同或單獨販售K他命予各該證人之行為
    ，確有獲得利益至明。此與證人王煜婷、周羿辰就附表編號
    2部分所稱：該次由被告李達勇、周羿辰共同販賣予證人王
    煜婷之K他命數量及金額為5公克作價2千元，獲利6百元由被
    告李達勇、周羿辰平分，每人分得3百元之獲利情形（見理
    由欄貳之二(二)2.），亦屬大致相符。故堪認被告李達勇、徐
    世凱、周羿辰確有販賣K他命營利之意圖。至被告李達勇雖
    矢口否認有販賣第二級毒品搖頭丸予證人王煜婷之犯行，而
    證人王煜婷於偵查中及原審審理時亦僅供陳其向被告李達勇
    所購買搖頭丸之價格，使本院無從確認被告李達勇販賣所得
    之利潤，然以本案而言，被告李達勇與證人王煜婷間既非親
    故至交，苟無利得，被告李達勇豈有甘冒重刑之風險，將搖
    頭丸作價親自送交證人王煜婷之理。故被告李達勇確有販賣
    搖頭丸營利之意圖，亦無可疑。綜上足認被告被告李達勇、
    徐世凱、周羿辰販賣第三級毒品K他命之犯行，及被告李達
    勇販賣第二級毒品搖頭丸之犯行，均事證明確，堪予認定。
、論罪科刑及撤銷原判決之理由：
一、查Ketamine（K他命）、MDMA（搖頭丸）各係毒品危害防制
    條例第2條第2項第3款、第2款所定之第三級、第二級毒品，
    不得持有或販賣。而毒品危害防制條例所列毒品係屬依懲治
    走私條例第2條所定由行政院公告「管制物品項目及其數額
    」所列甲類第4款之管制進出口物品。又自大陸地區私運物
    品進入臺灣地區，或自臺灣地區私運物品前往大陸地區者，
    以私運物品進口、出口論，適用懲治走私條例規定處斷，懲
    治走私條例第12條定有明文。而運輸毒品或運送走私物品罪
    之成立，並非以所運輸之毒品或運送之走私物品已運扺目的
    地為完成犯罪之要件；是以，區別各該罪既遂、未遂之依據
    ，應以已否起運離開現場為準，如已起運離開現場，其構成
    要件之輸送行為即已完成，不以達到目的地為既遂之條件。
    核被告李達勇就犯罪事實欄一之(一)即附表編號1至4所為，被
    告徐世凱就犯罪事實欄一之(二)其中附表編號5所為，被告周
    羿辰就犯罪事實欄一之(一)(二)(三)即附表編號1至10所為，均係
    犯毒品危害防制條例第4條第3項之販賣第三級毒品罪。被告
    李達勇就犯罪事實欄二所為，係犯毒品危害防制條例第4條
    第2項之販賣第二級毒品罪。被告張浚穎、張正旻、李達勇
    就犯罪事實欄三所為利用不知情之航空公司及超峰快遞公司
    負責運送郵包之成年人員，自大陸地區私運管制物品K他命
    進入臺灣地區之犯行，該等K他命既已起運離開大陸地區，
    被告張浚穎等3人即均係犯毒品危害防制條例第4條第3項之
    運輸第三級毒品既遂罪，及懲治走私條例第12條、第2條第1
    項之準私運管制物品進口既遂罪（起訴法條漏引同條例第12
    條，容有未洽），且皆為間接正犯；被告張正旻之辯護人謂
    被告張正旻於搭載被告李達勇前往便利商店領取包裹之際，
    即已為警全程監控埋伏，事實上不可能真正完成運輸毒品之
    行為，而認此部分犯罪僅止於未遂階段，應成立未遂犯云云
    ，並無可採。被告李達勇於犯罪事實欄三所載時、地，依被
    告張浚穎之指示，而與被告張浚穎基於偽造私文書之犯意聯
    絡，於超峰快遞公司收送貨單之「收件人簽章」欄內，由李
    達勇偽簽「謝惠興」之署名，表示係由「謝惠興」本人親自
    領取貨物，以此方式偽造收送貨單之私文書，再將該收送貨
    單交付予不知情之超峰快遞公司人員而行使之，自足生損害
    於超峰快遞公司對於郵件包裹管理之正確性及「謝惠興」本
    人，故被告張浚穎、李達勇此部分所為，均另犯刑法第216
    條、第210條之行使偽造私文書罪。被告李達勇為販賣而持
    有第三級毒品K他命、第二級毒品搖頭丸之低度行為，暨被
    告徐世凱、周羿辰為販賣而持有第三級毒品K他命之低度行
    為，應各為其等販賣之高度行為所吸收，皆不另論罪。又被
    告張浚穎、張正旻、李達勇運輸第三級毒品K他命及準私運
    管制物品K他命進口，當然含有持有之行為，故其等持有第
    三級毒品K他命之低度行為，應為運輸第三級毒品K他命及準
    私運管制物品K他命進口之高度行為所吸收，亦不另論罪。
    被告張浚穎、李達勇偽造「謝惠興」署名之行為，係偽造私
    文書之階段行為，其等偽造私文書後復持以行使，則偽造之
    低度行為應為行使之高度行為所吸收，故不另論罪。被告張
    浚穎、張正旻、李達勇以一個運輸第三級毒品之行為，同時
    觸犯毒品危害防制條例第4條第3項及懲治走私條例第12條、
    第2條第1項之罪，係以一行為觸犯數罪名，應依刑法第55條
    想像競合犯之規定，從一重之毒品危害防制條例第4條第3項
    規定處斷。而被告李達勇、周羿辰就附表編號1至4所示之販
    賣第三級毒品犯行，被告周羿辰、徐世凱就附表編號5至9所
    示之販賣第三級毒品犯行，被告張浚穎、張正旻、李達勇與
    犯罪事實欄三所示大陸地區成年毒梟間就犯罪事實欄三所示
    之運輸第三級毒品犯行，被告張浚穎、李達勇就犯罪事實欄
    三所示之行使偽造私文書犯行，彼此間均具有犯意之聯絡與
    行為之分擔，依刑法第28條規定皆為共同正犯。又被告張浚
    穎就犯罪事實欄三所示之運輸第三級毒品、行使偽造私文書
    犯行，被告李達勇就附表編號1至4所示之各次販賣第三級毒
    品犯行、犯罪事實欄二所示之販賣第二級毒品犯行、犯罪事
    實欄三所示之運輸第三級毒品、行使偽造私文書犯行，被告
    周羿辰就附表編號1至10所示之各次販賣第三級毒品犯行，
    其等所犯上開各罪，犯意各別，行為互殊，均應予分論併罰
    。再被告張浚穎於偵查中、原審及本院審理時均自白其所為
    運輸第三級毒品犯行，被告周羿辰於偵查中、原審及本院審
    理時亦均自白如附表編號1至10所示各次販賣第三級毒品犯
    行，就其2人所犯各該部分之罪，皆依毒品危害防制條例第
    17條第2項規定減輕其刑。
二、原審認被告張浚穎、張正旻、李達勇、徐世凱、周羿辰罪證
    明確而予科刑，固非無見，惟原判決有下列可議之處：
  (一)按被告以外之人於審判外之言詞或書面陳述，除法律有規定
    者外，不得作為證據，刑事訴訟法第159條第1項定有明文。
    而所謂法律有規定者，即包括同法第159條之1至第159條之5
    所規定傳聞證據具有證據能力之例外情形。故如欲採被告以
    外之人於審判外如警詢中所為之言詞陳述為證據時，必須符
    合法律所規定之例外情形，方得認其審判外之陳述有證據能
    力，並須於判決中具體說明其符合傳聞證據例外可信之情況
    及得心證之理由，否則即有違反證據法則及判決不備理由之
    違誤。又被告以外之人於警詢中所為之陳述，與審判中不符
    時，倘警詢之陳述具有較可信之特別情況，且為證明犯罪事
    實存否所必要，始得為證據。則法院應就特定待證事實，被
    告於警詢與審判中之陳述互相對照，查明二者有何不符，前
    者何以具較可信之特別情況，及如何為證明犯罪事實存否所
    必要，詳加說明，始得據以判斷有無不符。否則無異直接以
    警詢陳述，代替應具結並行詰問以辯明真偽之審判中陳述，
    顯與傳聞證據法則之立法本旨不合。原判決說明證人卓佩汝
    、王煜婷、王暐程、王庭聆、沈思妤、黃惠敏、證人即共同
    被告張浚穎、張正旻、李達勇、徐世凱、周羿辰於警詢之陳
    述，核與其等於第一審所為證述略有不符，而其等之警詢陳
    述，具有較可信之特別情況，且為證明犯罪事實存否所必要
    ，依刑事訴訟法第159條之2規定，有證據能力等旨。惟原判
    決並未敘明上揭證人於警詢及第一審審理時係就何項特定待
    證事實，其前後之陳述，有如何具體不符之情形，及該警詢
    之陳述，何以係證明犯罪事實存否所必要，即泛以上情認該
    警詢陳述符合刑事訴訟法第159條之2規定，有證據能力，並
    執為張浚穎、張正旻、李達勇、徐世凱、周羿辰有前揭犯罪
    事實之部分證據，採證難認適法，併有理由不備之違誤。
  (二)就犯罪事實欄三之偽造私文書部分，被告李達勇於原審一再
    否認有偽造私文書之犯意（見原審卷一第33、207、242頁）
    ，原判決理由內卻以被告李達勇坦承有偽造私文書之犯行，
    為其論據。就附表編號4部分，證人王庭聆於偵查中明確證
    稱98年4月16日係以1千元之代價向被告李達勇、周羿辰購買
    K他命「2公克」（見偵字第15145號卷一第201頁），原判決
    理由內援引證人王庭聆上開證詞，卻於其附表編號4記載證
    人王庭聆該次係購買K他命「5公克」。原判決認定此二部分
    事實所憑之證據，核與卷證資料不符。
  (三)被告周羿辰所犯如附表編號8、9所示之販賣第三級毒品罪，
    原判決附表編號8、9「販賣毒品之方式」欄內漏未記載被告
    周羿辰之分工方式，亦有未合。
  (四)懲治走私條例第2條第1項之私運管制物品進口罪，係指私運
    該物品進出國境而言，若自大陸地區私運管制物品進入臺灣
    地區，則應成立懲治走私條例第12條之準私運管制物品進口
    罪，並依該條之規定適用同條例第2條第1項之規定處斷，不
    能逕論以同條例第2條第1項之私運管制物品進口罪。本件被
    告張浚穎、張正旻、李達勇就犯罪事實欄三所為，係自大陸
    地區私運管制物品之K他命進入臺灣地區，惟原判決理由欄
    內就自大陸地區私運部分，逕論以懲治走私條例第2條第1項
    之私運管制物品進口罪，已有適用法則不當之違法；又理由
    內未據說明認定K他命為公告之管制進出口物品所憑之依據
    及其認定之理由，致此部分事實之認定，失其所憑，亦有判
    決理由不備之違法；且被告張浚穎係自大陸地區某不詳姓名
    年籍之成年毒梟處取得查獲之管制進口物品K他命，則被告
    張浚穎等3人與大陸地區成年毒梟間就運輸K他命入臺應有犯
    意聯絡與行為分擔，而為共同正犯，原判決於犯罪事實及理
    由欄內均未詳加認定明確記載，同有理由欠備之違誤。
  (五)刑法第216條、第210條之行使偽造私文書罪，以足以生損害
    於公眾或他人為構成要件，此項「足以生損害於公眾或他人
    」之構成犯罪事實，不僅事實欄應明白認定，且須於理由內
    說明其所憑之依據，方足資以論罪科刑。原判決固於犯罪事
    實欄三記載被告張浚穎、李達勇基於偽造文書之犯意聯絡，
    由被告李達勇於送貨單上偽簽收件人「謝惠興」之署名後交
    付不知情之超峰快遞公司人員而行使之，足生損害於超峰快
    遞公司對於郵件包裹管理之正確性及「謝惠興」本人；但理
    由欄並未說明如何認定被告張浚穎、李達勇上揭行為，足以
    生損害於超峰快遞公司及謝惠興之理由，亦有判決不備理由
    之違法。
  (六)被告張浚穎所犯毒品危害防制條例第4條第3項之運輸第三級
    毒品罪，其法定本刑為5年以上有期徒刑，得併科新臺幣7百
    萬元以下罰金，依刑法第33條第3款規定：「主刑之種類如
    下：三有期徒刑：2月以上15年以下。但遇有加減時，得減
    至2月未滿，或加至20年。」是該罪之法定刑應為5年以上15
    年以下有期徒刑，得併科新臺幣7百萬元以下罰金。又被告
    張浚穎此部分所為，既合於毒品危害防制條例第17條第2項
    減輕其刑之條件，則依刑法第66條前段規定：「有期徒刑減
    輕者，減輕其刑至2分之1。」被告張浚穎所犯該罪經減輕後
    ，法定刑應為2年6月以上7年6月以下有期徒刑，得併科新臺
    幣350萬元以下罰金，乃原判決就被告張浚穎此部分所犯仍
    量處有期徒刑7年8月，難謂適法。
三、被告張浚穎上訴意旨指摘原判決有上述(六)所示違失，為有理
    由；被告周羿辰上訴意旨指摘原判決量刑過重，亦非無據。
    被告李達勇、張正旻、徐世凱上訴意旨仍執陳詞否認犯罪，
    被告張正旻、徐世凱並請求各以運輸第三級毒品罪之幫助犯
    及未遂犯、販賣第三級毒品罪之幫助犯論處，雖均無理由，
    惟原判決既有上述可議之處，即應由本院就原判決關於被告
    張浚穎、張正旻、李達勇有罪部分，被告周羿辰部分，暨其
    附表編號5關於被告徐世凱販賣毒品部分，予以撤銷改判。
    爰審酌被告張浚穎、張正旻、李達勇、徐世凱、周羿辰均正
    值青盛之年，竟不思努力進取，明知毒品對於人體有莫大之
    戕害，為圖一己之私利，竟漠視毒品之危害性，而為運輸或
    販賣毒品犯行，嚴重危害國民身心健康及社會風氣，進而敗
    壞社會治安，又被告張浚穎主導運輸毒品犯行，其所運輸之
    第三級毒品K他命總純質淨重達944.32公克，暨被告張浚穎
    、周羿辰犯罪後始終坦承，態度良好，被告李達勇、徐世凱
    、張正旻未能完全坦認犯意及犯行，並兼衡其等犯罪之動機
    、目的、手段、行使偽造私文書對超峰快遞公司及「謝惠興
    」本人所生危害、販賣毒品之種類、次數及所得利益等一切
    情狀，分別量處如主文第2項至第6項所示之刑，並就被告張
    浚穎、李達勇、周羿辰之主刑部分定其等應執行之刑。
四、沒收部分：
  (一)按依毒品危害防制條例第18條第1項前段之規定，應予沒收
    銷燬之毒品，以經查獲之第一、二級毒品為限，同條例第18
    條第1項後段復規定查獲之第三、四級毒品，無正當理由而
    擅自持有者，沒入銷燬之。從而，依同條例第18條第1項後
    段應沒入銷燬之毒品，專指查獲施用或持有之第三、四級毒
    品而言；倘係查獲製造、運輸、販賣、意圖販賣而持有、以
    非法方法使人施用、引誘他人施用或轉讓第三、四級毒品，
    既屬同條例相關法條明文規定處罰之犯罪行為，即非該條項
    應依行政程序沒入銷燬之範圍。又同條例第19條第1項所定
    「供犯罪所用或因犯罪所得之物」，係指犯第4條至第9條、
    第12條、第13條或第14條第1項、第2項之罪所用或所得之物
    ，不包括毒品本身在內，是尚不得援用此項規定為第三、四
    級毒品之沒收依據。再同條例對於查獲之製造、運輸、販賣
    、意圖販賣而持有、以非法方法使人施用、引誘他人施用及
    轉讓第三、四級毒品之沒收，並無特別規定，如其行為已構
    成犯罪，則該毒品即屬不受法律保護之違禁物，應回歸刑法
    之適用，依刑法第38條第1項第1款之規定沒收之，始為適法
    。本件扣案之第三級毒品K他命12包（總純質淨重944.32公
    克），係供被告張浚穎、張正旻、李達勇共同運輸第三級毒
    品所用，性質上屬違禁物，揆諸上揭說明，應回歸刑法之適
    用，依刑法第38條第1項第1款規定，宣告沒收（上開毒品之
    外包裝袋12個，因仍會殘留微量毒品而無法將之完全析離，
    應視為毒品之一部），至於鑑驗用罄部分，既已不復存在，
    爰不為沒收之諭知。另扣案之被告張浚穎所有第三級毒品K
    他命2包（合計總純質淨重為49.89公克），係警方經被告張
    浚穎、陳憶琪同意搜索後，自陳憶琪攜帶之背包內扣得張浚
    穎所有之K他命1包，及於張浚穎承租之臺中市○○路○段528
    號4樓之10居所內所扣得張浚穎所有之K他命1包，因乏證據
    證明此2包K他命與被告張浚穎本件所犯運輸第三級毒品罪及
    行使偽造私文書罪有何直接關聯，故不予宣告沒收。又扣案
    之被告徐世凱所有第三級毒品K他命1包（驗餘淨重2.06公克
    ），其查扣日期為98年6月16日，與被告徐世凱如附表編號5
    所示販賣毒品日期98年5月3日，相隔已有1個多月，且經被
    告徐世凱供稱其本身有施用第三級毒品，是難認該包K他命
    為被告徐世凱本件販賣毒品所用之物，故亦不予宣告沒收。
  (二)被告周羿辰如附表編號10所示販賣毒品所得金額1千2百元、
    被告李達勇如犯罪事實欄二所示販賣毒品所得金額5百元（
    均未扣案），各係被告周羿辰、李達勇犯販賣第三級、第二
    級毒品罪所得之財物，應依毒品危害防制條例第19條第1項
    規定宣告沒收，如全部或一部不能沒收時，分別以其財產抵
    償之。而因共同正犯係採就全部犯罪結果負責之「責任共同
    」原則，如附表編號1至9所示各次販賣毒品所得金額（均未
    扣案），既為被告等人共同犯販賣第三級毒品罪所得財物，
    應各依毒品危害防制條例第19條第1項規定，宣告連帶沒收
    ，如全部或一部不能沒收時，應以其等財產連帶抵償之。
  (三)扣案之襯衫12件、紙箱1只，係犯罪事實欄三所示大陸地區
    成年毒梟所有，供其與被告張浚穎、張正旻、李達勇共同運
    輸第三級毒品K他命所用之物，扣案之行動電話1具（內含門
    號0000000000號SIM卡1張），於98年1月21日至同年12月4日
    該段期間為被告張正旻所有，業據其自承，並有該門號用戶
    年籍查詢資料可證（見原審卷二第164至165頁），亦為供被
    告等人共同運輸第三級毒品所用之物，上開扣案物品均應依
    毒品危害防制條例第19條第1項規定宣告沒收。
  (四)至於扣案之門號0000000000號、0000000000號行動電話各1
    具（內含SIM卡各1張），雖係供被告張浚穎等人運輸第三級
    毒品所用，但分別係由不知情之張欣龍、陳憶琪所申辦（見
    原審卷一第143至146頁遠傳電信覆函），不能證明屬被告張
    浚穎等人所有。扣案之門號0000000000號、0000000000號行
    動電話各1具（內含SIM卡各1張），雖各係被告張正旻所有
    、被告張浚穎持有（見原審卷一第142頁亞太行動資料查詢
    、第145至146頁遠傳電信覆函，其中0000000000號行動電話
    為被告張正旻所申辦、0000000000號行動電話為被告張浚穎
    之母宋玉葉所申辦），但均不能證明與本案犯行有關。未扣
    案之周羿辰所持用門號0000000000號之行動電話1支、被告
    徐世凱所持用門號0000000000號之行動電話1支、被告李達
    勇所持用門號0000000000號之行動電話1支，雖係供被告周
    羿辰、徐世凱、李達勇等人販賣毒品所用之物，但分別係由
    不知情之劉芳岐、阮千紋、陳俊廷所申辦（見原審卷一第
    145至146頁遠傳電信覆函、第147至148頁和信電訊覆函），
    不能證明屬被告等人所有。故就上開門號之行動電話及SIM
    卡，均不予宣告沒收。
  (五)被告李達勇於超峰快遞公司收送貨單之「收件人簽章」欄內
    偽造之「謝惠興」署押1枚，應依刑法第219條規定併予宣告
    沒收。
肆、關於被告張浚穎於98年4月間向藥頭「美女」以每次重量總
    計為100公克或50公克之數量購入第三級毒品K他命後，復分
    別於98年4月間不詳時間、地點，將前開所購得之K他命交予
    被告徐世凱或周羿辰之行為，是否另涉其他罪嫌，因未據起
    訴，本院無從審理，併此指明。
據上論斷，應依刑事訴訟法第369條第1項前段、第364條、第299
條第1項前段，毒品危害防制條例第4條第2項、第3項、第17條第
2項、第19條第1項，懲治走私條例第12條、第2條第1項，刑法第
11條、第28條、第55條、第216條、第210條、第38條第1項第1款
、第219條、第51條第5款，判決如主文。
本案經檢察官陳銘章到庭執行職務。
中    華    民    國    99    年    12    月    14    日
                  刑事第六庭  審判長法  官  李 文 雄
                                    法  官  蔡王金全
                                    法  官  黃 小 琴
以上正本證明與原本無異。
如不服本判決應於收受送達後10日內向本院提出上訴書狀，其未
敘述上訴之理由者，並得於提起上訴後10日內向本院補提理由書
（均須按他造當事人之人數附繕本）「切勿逕送上級法院」。
                                    書記官  林 元 威
中    華    民    國    99    年    12    月    14    日
附錄法條：
毒品危害防制條例第4條第2項、第3項
製造、運輸、販賣第二級毒品者，處無期徒刑或7年以上有期徒
刑，得併科新臺幣1千萬元以下罰金。
製造、運輸、販賣第三級毒品者，處5年以上有期徒刑，得併科
新臺幣7百萬元以下罰金。
懲治走私條例第2條第1項
私運管制物品進口、出口逾公告數額者，處7年以下有期徒刑，
得併科新臺幣3百萬元以下罰金。
懲治走私條例第12條
自大陸地區私運物品進入臺灣地區，或自臺灣地區私運物品前往
大陸地區者，以私運物品進口、出口論，適用本條例規定處斷。
刑法第210條
偽造、變造私文書，足以生損害於公眾或他人者，處5年以下有
期徒刑。
刑法第216條
行使第210條至第215條之文書者，依偽造、變造文書或登載不實
事項或使登載不實事項之規定處斷。
附表：
┌──┬───┬───┬───┬──────────┬──────────┐
│編號│購毒者│時  間│地  點│販 賣 毒 品 之 方 式│  罪 名 及 宣 告 刑 │
│    │      │      │      │                    │  （含主刑及從刑）  │
├──┼───┼───┼───┼──────────┼──────────┤
│  1 │卓佩汝│98年4 │臺中市│民國98年4月15日凌晨3│李達勇共同販賣第三級│
│    │      │月15日│北屯區│時許，由卓姵汝以門號│毒品，處有期徒刑伍年│
│    │      │      │之某全│0000000000號行動電話│貳月。未扣案之販賣第│
│    │      │      │家便利│，撥打李達勇所持用之│三級毒品所得新臺幣貳│
│    │      │      │商店  │門號0000000000號行動│仟元與周羿辰連帶沒收│
│    │      │      │      │電話向其洽購新臺幣（│，如全部或一部不能沒│
│    │      │      │      │下同）2,000元之K他命│收時，以其等財產連帶│
│    │      │      │      │5公克，雙方約妥交易 │抵償之。            │
│    │      │      │      │細節後，李達勇旋委由│周羿辰共同販賣第三級│
│    │      │      │      │周羿辰，將5公克之K他│毒品，處有期徒刑貳年│
│    │      │      │      │命攜至約定地點，以上│捌月。未扣案之販賣第│
│    │      │      │      │開價格，販賣第三級毒│三級毒品所得新臺幣貳│
│    │      │      │      │品予卓姵汝。        │仟元與李達勇連帶沒收│
│    │      │      │      │                    │，如全部或一部不能沒│
│    │      │      │      │                    │收時，以其等財產連帶│
│    │      │      │      │                    │抵償之。            │
├──┼───┼───┼───┼──────────┼──────────┤
│  2 │王煜婷│98年5 │臺中縣│98年5月8日凌晨0時許 │李達勇共同販賣第三級│
│    │      │月8日 │大雅鄉│，李達勇先向周羿辰拿│毒品，處有期徒刑伍年│
│    │      │      │中清路│5公克之K他命，再至王│貳月。未扣案之販賣第│
│    │      │      │4段   │煜婷之工作地點即位於│三級毒品所得新臺幣貳│
│    │      │      │      │臺中縣大雅鄉○○路4 │仟元與周羿辰連帶沒收│
│    │      │      │      │段之「007檳榔攤」， │，如全部或一部不能沒│
│    │      │      │      │以2,000元之價格，販 │收時，以其等財產連帶│
│    │      │      │      │賣第三級毒品K他命5公│抵償之。            │
│    │      │      │      │克予王煜婷。        │周羿辰共同販賣第三級│
│    │      │      │      │                    │毒品，處有期徒刑貳年│
│    │      │      │      │                    │捌月。未扣案之販賣第│
│    │      │      │      │                    │三級毒品所得新臺幣貳│
│    │      │      │      │                    │仟元與李達勇連帶沒收│
│    │      │      │      │                    │，如全部或一部不能沒│
│    │      │      │      │                    │收時，以其等財產連帶│
│    │      │      │      │                    │抵償之。            │
├──┼───┼───┼───┼──────────┼──────────┤
│  3 │王暐程│98年4 │臺中市│王暐程經由其胞姐王煜│李達勇共同販賣第三級│
│    │      │月26日│文心路│婷處，獲悉可向李達勇│毒品，處有期徒刑伍年│
│    │      │      │與崇德│購買K他命毒品，遂於 │貳月。未扣案之販賣第│
│    │      │      │路交岔│98年4月26日晚間10時 │三級毒品所得新臺幣貳│
│    │      │      │路口處│許，以其持用之門號09│仟元與周羿辰連帶沒收│
│    │      │      │      │00000000號行動電話，│，如全部或一部不能沒│
│    │      │      │      │撥打李達勇所持用之門│收時，以其等財產連帶│
│    │      │      │      │號0000000000號行動電│抵償之。            │
│    │      │      │      │話，向其洽購2,000元 │周羿辰共同販賣第三級│
│    │      │      │      │之K他命5公克，雙方約│毒品，處有期徒刑貳年│
│    │      │      │      │妥交易細節後，李達勇│捌月。未扣案之販賣第│
│    │      │      │      │旋於同日晚間11時許委│三級毒品所得新臺幣貳│
│    │      │      │      │由周羿辰，將5公克之K│仟元與李達勇連帶沒收│
│    │      │      │      │他命攜至約定地點，以│，如全部或一部不能沒│
│    │      │      │      │上開價格，販賣第三級│收時，以其等財產連帶│
│    │      │      │      │毒品予王暐程。      │抵償之。            │
├──┼───┼───┼───┼──────────┼──────────┤
│  4 │王庭聆│98年4 │臺中臺│98年4月16日下午2、3 │李達勇共同販賣第三級│
│    │      │月16日│北屯區│時許，王庭聆以其所持│毒品，處有期徒刑伍年│
│    │      │      │區遼寧│用之門號0000000000號│貳月。未扣案之販賣第│
│    │      │      │路1段8│行動電話，撥打李達勇│三級毒品所得新臺幣壹│
│    │      │      │之10號│所持用之門號00000000│仟元與周羿辰連帶沒收│
│    │      │      │王庭聆│45號行動電話洽購K他 │，如全部或一部不能沒│
│    │      │      │住處樓│命2公克，雙方約妥交 │收時，以其等財產連帶│
│    │      │      │下    │易細節後，李達勇旋委│抵償之。            │
│    │      │      │      │由周羿辰於同日下午4 │周羿辰共同販賣第三級│
│    │      │      │      │、5時許，將2公克之K │毒品，處有期徒刑貳年│
│    │      │      │      │他命攜至約定地點，以│柒月。未扣案之販賣第│
│    │      │      │      │1,000元之價格，販賣 │三級毒品所得新臺幣壹│
│    │      │      │      │第三級毒品予王庭聆。│仟元與李達勇連帶沒收│
│    │      │      │      │                    │，如全部或一部不能沒│
│    │      │      │      │                    │收時，以其等財產連帶│
│    │      │      │      │                    │抵償之。            │
├──┼───┼───┼───┼──────────┼──────────┤
│  5 │王庭聆│98年5 │前往臺│王庭聆於98年5月3日凌│徐世凱共同販賣第三級│
│    │      │月3日 │中市北│晨2時許，先撥打徐世 │毒品，處有期徒刑伍年│
│    │      │      │區漢口│凱所持用之門號098147│貳月。未扣案之販賣第│
│    │      │      │路之「│0430號行動電話，原欲│三級毒品所得新臺幣壹│
│    │      │      │嘉年華│向徐世凱洽購K他命， │仟元與周羿辰連帶沒收│
│    │      │      │KTV」 │然因徐世凱告知毒品放│，如全部或一部不能沒│
│    │      │      │之路途│在周羿辰那邊，遂請王│收時，以其等財產連帶│
│    │      │      │上    │庭聆向周羿辰接洽，王│抵償之。            │
│    │      │      │      │庭聆因而與周羿辰聯絡│周羿辰共同販賣第三級│
│    │      │      │      │毒品交易，旋於同日凌│毒品，處有期徒刑貳年│
│    │      │      │      │晨4時許，周羿辰即開 │柒月。未扣案之販賣第│
│    │      │      │      │車搭載王庭聆欲前往臺│壹三級毒品所得新臺幣│
│    │      │      │      │中市○區○○路之「嘉│壹仟元與徐世凱連帶沒│
│    │      │      │      │年華KTV」之路途上， │收，如全部或一部不能│
│    │      │      │      │以1,000元之價格，販 │沒收時，以其等財產連│
│    │      │      │      │賣第三級毒品K他命2公│帶抵償之。          │
│    │      │      │      │克予王庭聆。        │                    │
├──┼───┼───┼───┼──────────┼──────────┤
│  6 │沈思妤│98年4 │臺中市│沈思妤（綽號「小希」│徐世凱部分業經本院上│
│    │      │月20日│文心路│）於98年4月20日某時 │訴審以99年度上訴字第│
│    │      │      │4段52 │先以其所持用之門號09│535號判決確定。     │
│    │      │      │號之通│00000000號行動電話，│周羿辰共同販賣第三級│
│    │      │      │豪大樓│撥打與徐世凱所持用之│毒品，處有期徒刑貳年│
│    │      │      │      │門號0000000000號行動│捌月。未扣案之販賣第│
│    │      │      │      │電話聯絡洽購K他命， │三級毒品所得新臺幣貳│
│    │      │      │      │經徐世凱指示其改向周│仟元與徐世凱連帶沒收│
│    │      │      │      │羿辰洽購毒品，其因而│，如全部或一部不能沒│
│    │      │      │      │改撥打周羿辰所持用之│收時，以其等財產連帶│
│    │      │      │      │門號0000000000號行動│抵償之。            │
│    │      │      │      │電話洽購2,000元之K他│                    │
│    │      │      │      │命5公克，雙方約妥交 │                    │
│    │      │      │      │易細節後，周羿辰旋將│                    │
│    │      │      │      │5公克K他命攜至約定地│                    │
│    │      │      │      │點，以上開價格，販賣│                    │
│    │      │      │      │第三級毒品予沈思妤。│                    │
├──┼───┼───┼───┼──────────┼──────────┤
│  7 │沈思妤│98年4 │臺中市│沈思妤（綽號「小希」│徐世凱部分業經本院上│
│    │      │月28日│文心路│）於98年4月28凌晨1時│訴審以99年度上訴字第│
│    │      │      │4段52 │許日先以其所持用之門│535號判決確定。     │
│    │      │      │號之通│號0000000000號行動電│周羿辰共同販賣第三級│
│    │      │      │豪大樓│話，撥打與徐世凱所持│毒品，處有期徒刑貳年│
│    │      │      │      │用之門號0000000000號│捌月。未扣案之販賣第│
│    │      │      │      │行動電話聯絡洽購K他 │三級毒品所得新臺幣貳│
│    │      │      │      │命，經徐世凱指示其改│仟元與徐世凱連帶沒收│
│    │      │      │      │向周羿辰洽購毒品，其│，如全部或一部不能沒│
│    │      │      │      │因而改撥打周羿辰所持│收時，以其等財產連帶│
│    │      │      │      │用之門號0000000000號│抵償之。            │
│    │      │      │      │行動電話洽購2,000元 │                    │
│    │      │      │      │之K他命5公克，雙方約│                    │
│    │      │      │      │妥交易細節後，周羿辰│                    │
│    │      │      │      │旋將5公克K他命攜至約│                    │
│    │      │      │      │定地點，以上開價格，│                    │
│    │      │      │      │販賣第三級毒品予沈思│                    │
│    │      │      │      │妤。                │                    │
├──┼───┼───┼───┼──────────┼──────────┤
│  8 │黃惠敏│98年4 │臺中市│黃惠敏（綽號「玉米」│徐世凱部分業經本院上│
│    │      │月7日 │文心路│）於98年4月7日或8日 │訴審以99年度上訴字第│
│    │      │或8日 │4段52 │某時以其所持用之門號│535號判決確定。     │
│    │      │      │號14樓│0000000000號行動電話│周羿辰共同販賣第三級│
│    │      │      │之2黃 │，撥打電話予徐世凱所│毒品，處有期徒刑貳年│
│    │      │      │惠敏住│持用之門號0000000000│捌月。未扣案之販賣第│
│    │      │      │處    │號行動電話洽購K他命 │三級毒品所得新臺幣貳│
│    │      │      │      │5公克，徐世凱即委由 │仟元與徐世凱連帶沒收│
│    │      │      │      │周羿辰將K他命送至相 │，如全部或一部不能沒│
│    │      │      │      │約地點，以2,000元之 │收時，以其等財產連帶│
│    │      │      │      │價格，販賣第三級毒品│抵償之。            │
│    │      │      │      │予黃惠敏。          │                    │
├──┼───┼───┼───┼──────────┼──────────┤
│  9 │黃惠敏│98年4 │臺中市│黃惠敏（綽號「玉米」│徐世凱部分業經本院上│
│    │      │月16日│文心路│）於98年4月16日晚間 │訴審以99年度上訴字第│
│    │      │      │4段52 │7時許，以其所持用之 │535號判決確定。     │
│    │      │      │號14樓│門號0000000000號行動│周羿辰共同販賣第三級│
│    │      │      │之2黃 │電話，撥打電話予徐世│毒品，處有期徒刑貳年│
│    │      │      │惠敏住│凱所持用之門號098147│捌月。未扣案之販賣第│
│    │      │      │處    │0430號行動電話洽購K │三級毒品所得新臺幣貳│
│    │      │      │      │他命5公克，嗣徐世凱 │仟元與徐世凱連帶沒收│
│    │      │      │      │委由周羿辰將K他命送 │，如全部或一部不能沒│
│    │      │      │      │至相約地點，以2,000 │收時，以其等財產連帶│
│    │      │      │      │元之價格，販賣第三級│抵償之。            │
│    │      │      │      │毒品予黃惠敏。      │                    │
├──┼───┼───┼───┼──────────┼──────────┤
│ 10 │陳程杰│98年5 │臺中市│98年5月13日凌晨2時許│周羿辰販賣第三級毒品│
│    │      │月13日│文心路│，陳程杰先撥打電話給│，處有期徒刑貳年柒月│
│    │      │      │4段52 │其胞姊陳憶琪問詢問K │。未扣案之販賣第三級│
│    │      │      │號4樓 │他命，陳憶琪告知其先│毒品所得新臺幣壹仟貳│
│    │      │      │之10  │至張浚穎承租於臺中市│佰元沒收，如全部或一│
│    │      │      │      │文心路4段528號4樓之 │部不能沒收時，以其財│
│    │      │      │      │10住處等候，由張浚穎│產抵償之。          │
│    │      │      │      │以其所持用之門號0981│                    │
│    │      │      │      │753356號行動電話，撥│                    │
│    │      │      │      │打電話予周羿辰所持用│                    │
│    │      │      │      │之門號0000000000號行│                    │
│    │      │      │      │動電話洽購K他命，嗣 │                    │
│    │      │      │      │周羿辰即持3公克（起 │                    │
│    │      │      │      │訴書誤載為5公克）之K│                    │
│    │      │      │      │他命至上開住處，交付│                    │
│    │      │      │      │3公克K他命予陳程杰，│                    │
│    │      │      │      │並以1,200元之價格， │                    │
│    │      │      │      │販賣第三級毒品予陳程│                    │
│    │      │      │      │杰，並由張浚穎代為墊│                    │
│    │      │      │      │付上開款項。        │                    │
└──┴───┴───┴───┴──────────┴──────────┘

司法院資訊處製作；財團法人民間司法改革基金會備份。
